臺灣彰化地方法院刑事判決
111年度侵訴字第48號
公  訴  人  臺灣彰化地方檢察署檢察官 
被      告  鍾旻政


選任辯護人  黃俊嘉律師
            吳龍建律師
上列被告因妨害性自主案件，經檢察官提起公訴（111年度調偵
字第448號），被告於準備程序中就被訴事實為有罪之陳述，經
告知簡式審判程序之旨，並聽取公訴人、被告、辯護人之意見後
，本院合議庭裁定由受命法官獨任依簡式審判程序審理，判決如
下：
    主    文
鍾旻政對於十四歲以上未滿十六歲之女子為性交，共拾罪，各處
有期徒刑肆月。應執行有期徒刑壹年陸月。緩刑貳年，緩刑期間
付保護管束，並應履行附件即本院一一一年度彰司刑移調字第四
五九號調解程序筆錄所示之調解成立內容，且禁止對Ａ女實施妨
害性自主之不法侵害行為。
    犯罪事實
一、鍾旻政於民國110年11月18日，透過網路交友軟體「探探」
    結識Ａ女（95年7月生，警詢中編定代號為BJ000-A111009號
    ，真實姓名年籍住所均詳卷，依性侵害犯罪防治法與兒童及
    少年福利與權益保障法之規定，其姓名不得揭露，於本判決
    以代號稱之，下稱為Ａ女）。鍾旻政明知Ａ女當時係14歲以上
    未滿16歲之女子，竟基於對於14歲以上未滿16歲之女子為性
    交之犯意，於110年11月19日21時許，在彰化縣○○市某旅館
    內，未違反Ａ女意願，以陰莖插入Ａ女陰道之方式，對Ａ女為
    性交行為1次。嗣鍾旻政於110年11月29日，自屏東縣駕車北
    上前往Ａ女位於彰化縣住處（住址詳卷），將Ａ女載回其位於
    屏東縣○○鎮○○路00號之住處同居。其後，鍾旻政竟另基於對
    於14歲以上未滿16歲之女子為性交之各別犯意，於110年11
    月29日至同年12月22日之同居期間，在其住處2樓房間內，
    以約2、3天1次之頻率，未違反Ａ女意願，以將陰莖插入Ａ女
    陰道之方式，分別對Ａ女為性交行為共9次。
二、案經Ａ女及Ａ女之父訴由屏東縣政府警察局潮州分局報告臺灣
    彰化地方檢察署檢察官偵查起訴。
    理    由
一、程序部分：
  ㈠性侵害犯罪防治法第12條第2項規定，司法機關所製作必須公
    示之文書，不得揭露被害人之姓名、出生年月日、住居所及
    其他足資識別被害人身分之資訊。兒童及少年福利與權益保
    障法第69條第1項第4款、第2項亦規定，司法機關所製作必
    須公開之文書，除有其他法律特別規定之情形外，不得揭露
    足以識別刑事案件、少年保護事件之當事人或被害人之兒童
    及少年身分之資訊。查本案告訴人Ａ女案發時為未滿18歲之
    少年，是本判決關於告訴人Ａ女及其父親（警詢中編定代號
    為BJ000-A111009A號，真實姓名年籍住所均詳卷，下稱Ａ女
    之父）之姓名，均僅分別記載為Ａ女、Ａ女之父（性侵害案件
    被害人代號與真實姓名對照表詳真實姓名代號對照表封套袋
    內），合先敘明。
  ㈡本案被告鍾旻政所犯係死刑、無期徒刑、最輕本刑為3年以上
    有期徒刑以外之罪，亦非高等法院管轄之第一審案件，被告
    於準備程序進行中，就被訴事實為有罪之陳述，經告知簡式
    審判程序之旨，並聽取公訴人、被告及辯護人之意見後，本
    院合議庭依刑事訴訟法第273條之1第1項規定，裁定由受命
    法官獨任進行簡式審判程序，且依刑事訴訟法第273條之2、
    第159條第2項之規定，不適用同法第159條第1項之規定，亦
    不受同法第161條之2、第161條之3、第163條之1及第164條
    至170條規定之限制，合先敘明。
二、上揭犯罪事實，業據被告於警詢、偵訊、本院準備程序及審
    理時均坦承不諱（見臺灣彰化地方檢察署111年度偵字第322
    8號偵查卷宗【下稱偵卷】第17頁至第18頁、第21頁至第24
    頁、第70頁，本院卷第63頁、第74頁），核與證人即告訴人
    Ａ女於警詢時證述之情節，以及證人即告訴人Ａ女之父於警詢
    時證述之情節大致相符（見偵卷第53頁至第58頁、第59頁至
    第60頁），並有被告所提供與告訴人Ａ女交往期間LINE通訊
    軟體對話紀錄翻拍照片及匯出文字檔、被告之LINE通訊軟體
    個人頁面翻拍照片、告訴人Ａ女手繪現場平面圖、彰化縣政
    府府性侵害案件訊前訪視紀錄表、秀傳醫療財團法人彰濱秀
    傳紀念醫院受理疑似性侵害事件驗傷診斷書、性侵害犯罪事
    件通報表、告訴人Ａ女之刑事案件被害人個人資料表等件附
    卷可稽（見偵卷第27頁至第48頁、第49頁至第51頁、第61頁
    ，本院卷第49頁至第50頁、第51頁至第53頁、第55頁至第57
    頁。真實姓名對照表見不公開資料卷第23頁），足認被告之
    自白確與事實相符。從而，本案事證已臻明確，被告上開犯
    行均堪認定，俱應依法論科。
三、論罪科刑部分：
  ㈠刑法上稱性交者，謂非基於正當目的所為之以性器進入他人
    性器之性侵入行為，此觀刑法第10條第5項第1款之規定即明
    。查告訴人Ａ女係95年7月生，有其真實姓名對照表1紙（附
    於真實姓名代號對照表封套袋內）可考，是被告為本案行為
    時，告訴人Ａ女係14歲以上未滿16歲之女子，又被告上開以
    陰莖插入告訴人Ａ女陰道內之行為，揆諸上開規定，自屬性
    交行為無疑。是核被告上開所為，均係犯刑法第227條第3項
    之對於14歲以上未滿16歲之女子為性交罪，共10罪。按成年
    人故意對兒童及少年犯罪者，加重其刑至2分之1，但各該罪
    就被害人係兒童及少年已定有特別處罰規定者，不在此限，
    兒童及少年福利權益與保障法第112條第1項定有明文。是以
    刑法各罪未就年齡要件特設處罰規定者，固應依該條項規定
    加重其刑，然被告對告訴人Ａ女所犯之刑法第227條第3項之
    罪，已將「對於14歲以上未滿16歲之男女為性交」列為犯罪
    構成要件，依兒童及少年福利與權益保障法第112條第1項但
    書規定，自無再依同條項前段規定加重處罰之餘地，併此敘
    明。
  ㈡被告所犯上開10次對於14歲以上未滿16歲之女子為性交罪，
    犯意各別，行為互殊，應予分論併罰。
  ㈢爰以被告之責任為基礎，並審酌其為逞一己性慾，明知告訴
    人Ａ女係14歲以上未滿16歲之少女，竟利用告訴人Ａ女涉世未
    深，對性行為尚未有健全之認知，而對之為性交行為，影響
    告訴人Ａ女身心健全成長，惟念其犯罪手段尚屬平和，犯後
    已坦承犯行，復考量被告業與告訴人Ａ女及Ａ女之父達成調解
    ，此有本院111年度彰司刑移調字第459號調解程序筆錄在卷
    可稽（見本院卷第85頁至第86頁），兼衡被告自述為高職畢
    業之智識程度、從事木工、月薪約3萬元、未婚、無子、與
    祖父母同住、須扶養祖父母之生活狀況（見本院卷第74頁至
    第75頁、第77頁在職證明、第79頁薪資證明、第81頁安泰醫
    療社團法人安泰醫院普通（乙種）診斷證明書），以及檢察
    官具體求處各有期徒刑8月以下之刑度之意見等一切情狀，
    分別量處如主文所示之刑，並依被告所為之犯行皆屬同質性
    犯罪，且係短暫之交往期間內接連所為，又被告本案犯行之
    被害人均屬同一等情事，定其應執行之刑如主文所示。
  ㈣緩刑部分：
　　⒈刑法第93條第1項規定：「受緩刑之宣告者，除有下列情形
      之一，應於緩刑期間付保護管束外，得於緩刑期間付保護
      管束：一、犯第91條之1所列之罪者。二、執行第74條第2
      項第5款至第8款所定之事項者。」兒童及少年福利與權益
      保障法第112條之1第1項、第2項規定：「成年人故意對兒
      童及少年犯兒童及少年性剝削防制條例、刑法妨害性自主
      罪章、殺人罪章及傷害罪章之罪而受緩刑宣告者，在緩刑
      期內應付保護管束。（第1項）法院為前項宣告時，得委
      託專業人員、團體、機構評估，除顯無必要者外，應命被
      告於付保護管束期間內，遵守下列一款或數款事項：一、
      禁止對兒童及少年實施特定不法侵害之行為。二、完成加
      害人處遇計畫。三、其他保護被害人之事項。（第2項）
      」
　　⒉查被告未曾因故意犯罪受有期徒刑以上刑之宣告一節，有
      臺灣高等法院被告前案紀錄表1份在卷可稽（見本院卷第1
      3頁），其因年輕識淺，未建立正確之性觀念，而為本案
      犯行，致罹刑章，嗣已坦承犯行，且與告訴人2人成立調
      解，又告訴人2人表示同意給予緩刑宣告，足認被告經此
      偵審程序後，當知警惕，而無再犯之虞，本院認為所宣告
      之刑，以暫不執行為適當，爰依刑法第74條第1項第1款規
      定，宣告緩刑2年，以勵自新。
　　⒊又本院為加強被告之法治觀念及尊重他人之身體權，使其
      於緩刑期內能遵守法令、避免再度犯罪，爰將被告上開調
      解程序筆錄之內容，引為其依刑法第74條第2項第3款規定
      應支付之損害賠償，命被告應履行附件即本院111年度彰
      司刑移調字第459號調解程序筆錄所示之調解成立內容，
      資以兼顧告訴人2人之權益。又被告於案發時為成年人，
      故意對尚屬少年之告訴人Ａ女犯刑法妨害性自主罪章之對
      於14歲以上未滿16歲之女子為性交罪，而該罪亦為刑法第
      91條之1規定所列之罪，爰依兒童及少年福利與權益保障
      法第112條之1第1項、第2項第1款、刑法第93條第1項第1
      款規定，諭知被告於緩刑期間付保護管束，並禁止被告對
      告訴人Ａ女實施妨害性自主之不法侵害行為。又如有違反
      上述負擔情節重大者，依刑法第75條之1第1項第4款規定
      ，得為撤銷緩刑之宣告，併此敘明。
據上論斷，應依刑事訴訟法第273條之1第1項、第299條第1項前
段，判決如主文。
本案經檢察官劉彥君提起公訴，檢察官黃建銘到庭執行職務。
中　　華　　民　　國　　111 　年　　10　　月　　26　　日
                  刑事第五庭  法　官  巫美蕙
以上正本證明與原本無異。
如不服本判決應於收受判決後20日內向本院提出上訴書狀，並應
敘述具體理由；其未敘述上訴理由者，應於上訴期間屆滿後20日
內向本院補提理由書（均須按他造當事人之人數附繕本）「切勿
逕送上級法院」。
告訴人或被害人對於判決如有不服具備理由請求檢察官上訴者，
其上訴期間之計算係以檢察官收受判決正本之日期為準。  
中　　華　　民　　國　　111 　年　　10　　月　　26　　日
                              書記官  彭品嘉　　　　　　
附錄本案論罪科刑法條：
中華民國刑法第227條第3項
對於十四歲以上未滿十六歲之男女為性交者，處7年以下有期徒
刑。